【裁判字號】    90,易,3245
【裁判日期】    900914
【裁判案由】    竊盜
【裁判全文】
臺灣高雄地方法院刑事判決                          九十年度易字第三二四五號
    公  訴  人  臺灣高雄地方法院檢察署檢察官
    被      告  丙○○
右列被告因竊盜案件，經檢察官提起公訴（九十年度偵字第一五一九七號），及移送
併辦（九十年度偵字第一五五三八、一五六０一號），本院判決如左：
    主  文
丙○○連續踰越牆垣竊盜，處有期徒刑壹年。
    事  實
一、丙○○前於民國（下同）九十年五月間因竊盜案件，經本院判處有期徒刑三月，
    如易科罰金，以三百元折算一日確定，尚未執行，仍意圖為自己不法之所有，並
    基於概括之犯意，先於九十年八月十日凌晨二時許，翻越圍牆開啟未上銷之門，
    侵入位於高雄縣大寮鄉○○村○○路二０五號乙○○暫時無人居住之房屋內，竊
    取乙○○所有之三洋牌冷氣機一部得手後搬回家中放置；復於同日中午十二時許
    ，在高雄縣大寮鄉○○村○○○○路四號甲○○住處樓下之商店內，趁甲○○不
    注意之際，竊取店內抽屜內甲○○所有之現金新台幣二百元，得手後即逃離現場
    ，嗣經王女發現遭竊報警於九十年八月十日下午一時許，在高雄縣大寮鄉○○村
    ○○路與精忠福利路交岔口附近為警查獲，並取出上開贓物二百元，又循線在丙○○住處查獲上開贓物冷氣機乙部。丙○○復於九十年八月十六日十九時許，在
    高雄縣大寮鄉○○○路與內厝路口，見車牌號碼Ｖ三─二０六號營業小客車車門
    未上鎖即開啟車門竊取車內丁○○所有之行動電話一只，得手後逃逸，丁○○即
    時發現在後追捕並通知警到場查獲；丙○○另又於九十年八月二十日上午六時許
    ，在高雄縣大寮鄉精忠四村二四０號，見戊○○所有之車牌號碼ＸＨ─六六二九
    號自用小客貨車停於該處，未上鎖鑰匙亦留在車上，乃上車將車啟動後駛離該處
    ，加以竊取，經戊○○之友人陳福山發現有誤，乃與其他友人共同開三部車自後
    追趕，並停車阻擋，丙○○見事跡敗露乃將車開回現場後，隨後因持有菜刀及水
    果刀返回現場，經在場人士加以制服後報警查獲。
二、案經高雄縣警察局林園分局報請台灣高雄地方法院檢察署檢察官偵查起訴。
    理  由
一、訊之被告丙○○對於在上開時地竊取泠氣機、二百元及行動電話一只等固不諱言
    ，惟矢口否認有何竊取證人即被害人戊○○車輛之犯行，辯稱當時僅係要借用，
    隨即開回原處云云。惟查，被告開走上開證人即被害人戊○○之自用小客貨車後
    ，係證人陳福山發現告知友人開三部車自後追趕，並阻擋被告之去路，被告始調
    頭將車開回原處並隨即逃逸等情，業據證人陳福山、戊○○於警訊及審理中證述
    明確，另竊取泠氣機、二百元、行動電話等，亦經證人即被害人乙○○、甲○○
    於警訊及審理中及證人即被害人丁○○於警訊中證述明確，並有贓物領據四紙、
    相片四張在卷可查，罪證明確，被告犯行堪以認定。
二、核被告丙○○所為，係分別犯刑法第三百二十一條第一項第二款之逾越牆垣加重
    竊盜罪與同法第三百二十條第一項之普通竊盜罪。被告丙○○先後多次竊盜之行
    為，時間緊接，所犯基本構成犯罪要件相同之罪名，顯係基於概括犯意反覆為之
    ，為連續犯，應依刑法第五十六條論以一同法第三百二十一條第一項第二款之罪
    ，並加重其刑。審酌被告年輕力壯，竟不思勤勉工作，獲取正當利益，竟思不勞
    而獲，而多次竊取他人財物，又被告有如事實欄所述之前科紀錄有其台灣高等法
    院被告全國前案紀錄表及台灣高雄地方法院被告院內索引卡紀錄表各一份在卷可
    查，犯罪後坦承部分之犯行，犯後態度尚可等一切情狀，量處如主文所示之刑，
    並知易科罰金之折算標準。
據上論斷，應依刑事訴訟法第二百九十九條第一項前段，刑法第五十六條、第三百二
十一條第一項第二款，判決如主文。
中    華    民    國      九十      年      九      月      十四        日
                                  臺灣高雄地方法院刑事庭
                                      法  官    林俊寬
右正本證明與原本無異。
如不服本判決，應於判決送達後十日內，向本院提出上訴狀。
                                      書記官    李文廣
中    華    民    國      九十      年      九      月      十八      日
附錄本案論罪科刑法條：
第三百二十一條第一項：
  犯竊盜罪而有左列情形之一者，處六月以上五年以下有期徒刑：
  一、於夜間侵入住宅或有人居住之建築物、船艦或隱匿其內而犯之者。
  二、毀越門扇、牆垣或其他安全設備而犯之者。
  三、攜帶兇器而犯之者。
  四、結夥三人以上而犯之者。
  五、乘火災、水災或其他災害之際而犯之者。
  六、在車站或埠頭而犯之者。


司法院資訊處製作；財團法人民間司法改革基金會備份。
